fi: Elektroniikka > Sähkötarvikkeet > Kaapelihallinta: Kaapeliklipsit; Kaapeliläpiviennit; Kaapelitulpat ja pöytäportit; Kaapelinhallintalaatikot ja -järjestäjät; Kaapelisuojat ja -rampit; Kaapelikanavat ja -kourut; Nippusidepistoolit; Kaapelihyllytarvike; Kaapelikourut; Kytkentäpaneelit; Johtojen ja kaapelien merkintätussit; Johto- ja kaapelisukat; Johtojen ja kaapelien sidonta
sl-SI: Elektronika > Elektronski dodatki > Urejanje kablov: Sponke za kable; Kabelske uvodnice; Kabelske tesnilke in namizni portali; Škatle in organizatorji za kable; Zaščitniki in rampe za kable; Kabelski kanali; Pištole za kabelske vezice; Dodatki za kabelske police; Kabelski pladnji; Spojne plošče; Oznake za identifikacijo žic in kablov; Tulci za žice in kable; Žične in kabelske vezi
el: Ηλεκτρονικά > Αξεσουάρ ηλεκτρονικών συσκευών > Διαχείριση καλωδίων: Κλιπ καλωδίων; Στυπιοθλίπτες καλωδίων; Περιστρόφια & θύρες γραφείου καλωδίων; Κουτιά & οργανωτές διαχείρισης καλωδίων; Προστατευτικά & ράμπες καλωδίων; Οδηγοί & κανάλια καλωδίων; Πιστόλια δεσίματος καλωδίων; Αξεσουάρ δίσκου καλωδίων; Δίσκοι καλωδίων; Πίνακες διασύνδεσης; Δείκτες αναγνώρισης καλωδίων & συρμάτων; Μανίκια καλωδίων & συρμάτων; Δετήρες καλωδίων & συρμάτων
hr-HR: Elektronika > Pribor za elektroniku > Vođenje kabela: Stezaljke za kabele; Kabelske uvodnice; Organizatori za kabele i uredski priključci; Kutije i organizatori za kabele; Zaštite i rampe za kabele; Kanali i kanalice za kabele; Pištolji za vezivanje kabela; Dodaci za kabelsku ladicu; Kabelske police; Patch paneli; Identifikacijske oznake za žice i kabele; Navlake za žice i kabele; Vezice za žice i kabele
zh-TW: 電子器材 > 電子配件 > 電線管理: 配線固定座; 電纜接頭; 電纜護套與桌上型出線孔; 線材收納盒與整理器; 線材保護器與斜坡; 線材槽與線管; 纜線紮線槍; 線纜托架配件; 電線纜槽; 跳線面板; 纜線標籤; 纜線套筒/套管; 纜線綁帶
de: Elektronik > Elektronisches Zubehör > Kabel-Management: Kabelschellen; Kabelverschraubungen; Kabeldurchführungen und Schreibtischports; Kabelmanagement-Boxen und -Organizer; Kabelschutz und -rampen; Kabelkanäle und -führungen; Kabelbinderpistolen; Kabelrinnen-Zubehör; Kabelträger; Schalttafeln; Kabelmarkierungen; Aderhülsen & Kabelmuffen; Kabelbinder
th: อิเล็กทรอนิกส์ > อุปกรณ์อิเล็กทรอนิกส์ > การจัดการสายเคเบิล: คลิปเคเบิล; ตัวรัดสายเคเบิล; ยางรองและพอร์ตสายโต๊ะ; กล่องและที่จัดเก็บสายไฟ; อุปกรณ์ป้องกันและทางลาดสายไฟ; รางและท่อร้อยสายไฟ; ปืนผูกเคเบิล; อุปกรณ์เสริมถาดวางสายไฟ; ถาดรองสายเคเบิล; แผงแพตช์; เครื่องหมายระบุสายและเคเบิล; ปลอกสายไฟและเคเบิล; ลวดและเคเบิลไท
en: Electronics > Electronics Accessories > Cable Management: Cable Clips; Cable Glands; Cable Grommets & Desk Ports; Cable Management Boxes & Organizers; Cable Protectors & Ramps; Cable Raceways & Trunking; Cable Tie Guns; Cable Tray Accessories; Cable Trays; Patch Panels; Wire & Cable Identification Markers; Wire & Cable Sleeves; Wire & Cable Ties
es: Electrónica > Accesorios electrónicos > Cableado: Grapas para cables; Prensaestopas; Ojales y pasacables de escritorio; Cajas y organizadores de gestión de cables; Protectores y rampas de cables; Canaletas y conductos de cables; Pistolas para tensar y cortar bridas sujeta-cables; Accesorios de bandeja de cables; Bandejas portacables; Paneles de parcheo; Marcadores de identificación para hilos y cables; Revestimientos para cables; Bridas sujetacables
ru: Электроника > Аксессуары для электроники > Прокладка кабелей: Зажимы для кабелей; Кабельные сальники; Кабельные втулки и настольные порты; Коробки и органайзеры для кабелей; Защитные каналы и пандусы для кабелей; Кабель-каналы и короба; Пистолеты для стяжки кабелей; Аксессуары для кабельных лотков; Кабель-каналы; Коммутационные панели; Маркеры для проводов и кабелей; Муфты для проводов и кабелей; Хомуты для проводов и кабелей
zh-CN: 电子产品 > 电子配件 > 电缆/电线整理用品: 电缆夹; 电缆格兰头; 线缆护圈和桌面端口; 线缆管理盒/整理器; 线缆保护器和压线板; 走线槽和线缆桥架; 电缆扎带枪; 线缆托盘配件; 电缆桥架; 配线架; 线缆整理标记工具; 线缆护套; 电线与电缆带
vi: Thiết bị điện tử > Phụ kiện thiết bị điện tử > Quản lý cáp: Kẹp dây; Kẹp cáp; Lỗ và cổng bàn cáp; Hộp và bộ tổ chức quản lý cáp; Bộ bảo vệ và rampe cáp; Đường ray và ống dẫn cáp; Súng rút dây thít cáp; Phụ kiện khay cáp; Khay cáp; Bảng cắm cáp mạng; Đánh dấu dây cáp; Bao dây điện và dây cáp; Dây siết cáp
ko: 전자기기 > 전자기기 부대용품 > 케이블 정리: 케이블 클립; 케이블 글랜드; 케이블 그로밋 및 데스크 포트; 케이블 정리 박스 및 오거나이저; 케이블 보호기 및 램프; 케이블 레이스웨이 및 트렁킹; 케이블 타이 건; 케이블 트레이 액세서리; 케이블 트레이; 패치 패널; 와이어/케이블 식별 표시; 와이어/케이블 슬리브; 전선/케이블 타이
nl: Elektronica > Accessoires voor elektronica > Kabels wegwerken: Kabelklemmen; Kabelwartels; Kabel doorvoertules en bureau poorten; Kabelbeheer boxen en organizers; Kabelbeschermers en drempels; Kabelgoten en trunking; Kabelbindpistolen; Kabelbak accessoires; Kabelgoten; Patchpanelen; Draad- en kabelidentificatie; Draad- en kabelmoffen; Draad- en kabelbinders
sk-SK: Elektronika > Elektronické príslušenstvo > Organizácia kabeláže: Káblové klipy; Káblové priechodky; Káblové priechodkové tesnenia a stolové porty; Krabice a organizéry káblov; Ochranné kryty a rampy káblov; Káblové lišty a trunkingy; Pištole na viazanie káblov; Príslušenstvo káblových žľabov; Káblové žľaby; Rozvádzače; Identifikačné značky vodičov a káblov; Objímky na vodiče a káble; Spojky na vodiče a káble
bg-BG: Електроника > Аксесоари за електроника > Управление на кабели: Щипки за кабели; Кабелни муфи; Кабелни отвори и отвори за бюро; Кутии и органайзери за кабели; Протектори и рампи за кабел; Кабелни релси и канали; Пистолети за кабелни връзки; Аксесоари за кабелни табли; Кабелни скари; Комуникационни панели; Маркери за идентификация на проводници и кабели; Ръкави за жици и кабели; Връзки за жици и кабели
cs: Elektronika > Elektronika – příslušenství > Uspořádání kabelů: Svorky na kabely; Kabelové vývodky; Kabelové průchodky a stolní porty; Boxy a organizéry na kabely; Ochranné lišty a můstky na kabely; Kabelové lišty a kanály; Kleště na stahovací pásky; Příslušenství pro kabelové lávky; Kabelové lávky; Patch panely; Značkovače kabelů a vodičů; Rukávy na vedení kabelů; Pásky na kabely a šňůry
pt-BR: Eletrônicos > Acessórios para eletrônicos > Gerenciamento de cabos: Presilhas para cabos; Prensa-cabos; Ilhoses e passagens de cabos para mesa; Caixas e organizadores de gerenciamento de cabos; Protetores e rampas de cabos; Canaletas e calhas para cabos; Amarradores de cabos; Acessórios para bandeja de cabos; Bandeja de cabos; Painel de conexões; Identificadores de fios e cabos; Condutas para fios e cabos; Amarradores de fios e cabos
nb: Elektronikk > Elektronikktilbehør > Kabelhåndtering: Kabelklips; Kabelforskruninger; Kabelgjennomføringer og skrivebordsporter; Kabeladministrasjonsbokser og organisatorer; Kabelbeskyttere og ramper; Kabelkanaler og trunking; Kabelbinderpistoler; Kabelbrett-tilbehør; Kabelbrett; Patchepaneler; Identifikasjonsmarkører for ledninger og kabler; Hylser for ledninger og kabler; Strips for ledninger og kabler
pt-PT: Eletrónica > Acessórios eletrónicos > Gestão de cabos: Clipes de cabo; Prensa-cabos; Passagens e portas de secretária para cabos; Caixas e organizadores de gestão de cabos; Protetores e rampas para cabos; Calhas e condutas para cabos; Pistolas de atilhos de cabos; Acessórios para tabuleiro de cabos; Tabuleiros de cabos; Patch Panels; Marcadores de identificação de fios e cabos; Mangas de fios e cabos; Atilhos de fios e cabos
tr: Elektronik > Elektronik Alet Aksesuarları > Kablo Yönetimi: Kablo Klipsleri; Kablo Rakorları; Kablo Contaları ve Masa Portları; Kablo Yönetim Kutuları ve Düzenleyiciler; Kablo Koruyucuları ve Rampaları; Kablo Kanalları ve Kanal Sistemleri; Kablo Kelepçesi Tabancası; Kablo Tepsisi Aksesuarları; Kablo Tepsileri; Bağlantı Panoları; Tel ve Kablo İşaretleme Etiketleri; Tel ve Kablo Kılıfları; Tel ve Kablo Bağları
sv: Elektronik > Elektroniktillbehör > Kabelhantering: Kabelklämmor; Kabelförskruvningar; Kabelgenomföringar och skrivbordsportar; Kabelhanteringslådor och organisatörer; Kabelskydd och ramper; Kabelkanaler och trunking; Buntbandspistol; Kabelstegstillbehör; Kabelrännor; Patchpaneler; Sladdmarkörer; Kabelstrumpor; Buntband
hu: Elektronika > Elektronikai kiegészítők > Kábelkezelés: Kábelkapcsok; Kábelátvezetők; Kábeltömítések és asztali portok; Kábelrendező dobozok és szervezők; Kábelvédők és -rámpák; Kábelcsatornák és -vezetékcsatornák; Kábelkötő fegyverek; Kábeltálca-kiegészítők; Kábeltálcák; Patch panelek; Vezeték- és kábelazonosító jelzők; Vezeték- és kábelhüvelyek; Vezeték- és kábelkötegelők
lt-LT: Elektronika > Elektronikos priedai > Kabelių tvarkymas: Kabelių spaustukai; Kabelių įvados; Kabelių įvorės ir stalų pravedimo angos; Kabelių tvarkymo dėžės ir organizatoriai; Kabelių apsaugos ir rampos; Kabelių kanalai ir loveliai; Kabelių surišimo pistoletai; Kabelių lovelių priedai; Kabelių padėklai; Komutaciniai skydeliai; Laidų ir kabelių identifikavimo žymekliai; Laidų ir kabelių movos; Laidų ir kabelių raišteliai
ro-RO: Electronice > Accesorii electronice > Gestionarea cablurilor: Cleme pentru cabluri; Presetupe pentru cabluri; Garnituri și porturi de birou pentru cabluri; Cutii și organizatoare pentru managementul cablurilor; Protectoare și rampe pentru cabluri; Canale și tuburi pentru cabluri; Dispozitive pentru prindere cabluri; Accesorii pentru tăvi de cabluri; Tăvi pentru cabluri; Dispozitive cu porturi multiple; Dispozitive de marcare pentru fire și cabluri; Manșoane pentru fire și cabluri; Brățări autoblocante pentru fire și cabluri
ja: 電子機器 > 電気製品関連用品・PC周辺機器 > ケーブル管理: ケーブルクリップ; ケーブルグランド; ケーブルグロメット・デスクポート; ケーブル収納ボックス・オーガナイザー; ケーブルプロテクター・スロープ; ケーブルレースウェイ・トランク; ケーブル タイ ガン; ケーブルトレイアクセサリー; ケーブルトレー; パッチパネル; ワイヤーマーカー・ケーブルマーカー; ワイヤー・ケーブル用スリーブ; 結束バンド
da: Elektronik > Elektronik – tilbehør > Kabelstyring: Kabelclips; Kabelforskruninger; Kabelgennemføringer og skrivebordsstik; Kabelstyringskasser og -samlinger; Kabelbeskyttere og ramper; Kabelkanaler; Kabelbinderpistoler; Kabelbakke-tilbehør; Kabelbakker; Patchpaneler; Mærkater til ledninger og kabler; Afskærmning til ledninger og kabler; Strips til ledninger og kabler
pl: Elektronika > Akcesoria elektroniczne > Zarządzanie kablami: Spinacze do kabli; Podziałki kablowe; Uszka kablowe i porty biurkowe; Pudełka i organizery do zarządzania kablami; Ochronniki kabli i rampy; Kanały kablowe i tuby; Pistolety do spinania kabli; Akcesoria do tac kablowych; Trasy kablowe; Krosownice; Markery do kabli i przewodów; Osłonki na kable; Tryktraki do kabli
fr: Appareil électronique > Accessoires électroniques > Gestion des câbles: Serre-câbles; Presse-étoupes; Passe-câbles et ports de bureau; Boîtes et organiseurs de gestion des câbles; Protège-câbles et rampes; Goulottes et moulures pour câbles; Pinces à serre-câbles; Accessoires pour chemins de câbles; Chemins de câbles; Panneaux de brassage; Marqueurs d’identification pour fils et câbles; Gaines pour câbles et fils; Colliers de serrage pour câbles
it: Elettronica > Accessori dispositivi elettronici > Gestione dei cavi: Morsetti per cavi; Pressacavi; Boccole per cavi e porte da tavolo; Scatole e organizzatori di gestione dei cavi; Protezioni e rampe per cavi; Canalette e tubi per cavi; Pistole per fissaggio cavi; Accessori della vasca per cavi; Vassoi per cavi; Pannelli di permutazione; Contrassegni di identificazione per cavi; Manicotti per cavi e fili; Laccetti per fili e cavi